# 软件企业收入与成本匹配的问题

提问人：guipingxuye 时间：2021-05-21 20:30:22
本人纯小白，咨询一件事。假如软件企业开发了一个通用性软件（即一次开发，可以卖n次），成本 80 ，售价 10 ，那么日常确认收入的时候怎么结转成本呢？如何做到收入与成本的匹配呢？

回答人：chenyiwei
通用软件的研发支出应根据无形资产准则核算，对不符合资本化条件的部分计入研发费用，对符合资本化条件的部分最终可以确认为无形资产。
所以，后续销售时可确认为成本的部分仅包括：（ 1 ）资本化研发支出所形成无形资产的摊销；（ 2 ）销售过程中发生的其他直接成本。
所以通用软件销售往往给人以毛利率异常高的印象。